臺灣臺北地方法院民事判決　九十年度訴字第一一七八號
　　原　　　告　太電欣榮實業股份有限公司
　　法定代理人　丙○○
　　訴訟代理人　甲○○
　　被　　　告　乙○○
右當事人間，請求損害賠償事件，本院判決如左：
    主    文
被告應給付原告新台幣佰萬元，及自民國九十年一月十日起至清償日止，按年息百
分之五計算之利息。
訴訟費用由被告負擔。
    事    實
甲、原告方面：
一、聲明：如主文所示。
二、陳述：
（一）被告乙○○自八十四年十月二十日至原告處任職，自承於八十七年間因未盡業
      務善良管理人之責任，造成公司之重大損失，並於八十七年九月下旬簽立切結
      書同意賠償原告損失新台幣三百萬元，詎其事後反悔，迭經催討，拒不履行，
      爰依和解契約訴請被告給付如聲明所示之金額及利息。
（二）對被告抗辯所為之陳述略以：
      (1)系爭協議之和解條件是被告所親書，被告顯知原告受有損害且該損害與其違
        背專業經理人之義務有因果關係。
      (2)八十七年四月五月間，原告售與訴外人美國宏碁公司（US SERTEK）之光碟
        機單價遲未達成協議，被告理應連繫美國宏碁公司、原告及雄鋒電子工業股
        份有限公司公司 (即UNITRON，以下簡稱雄鋒公司)三方達成價金協議，並非
        協調雄鋒公司承諾後請求美國宏碁公司付款給訴外人怡通國際股份有限公司
        (即VERTEKS，以下簡稱怡通公司)，原告係依價格保護之約定給付貨款，並
        不會發生被告所述依訂單單價支付較多貨款之問題，被告通知美國宏碁公司
        付款給怡通公司，置原告應得之買賣利益於不顧，自有背信違法之外觀，如
        無被告此等行為，雄鋒公司即便倒閉，原告所應得之貨款並無風險，至多僅
        瑕疪品未能補足，就此原告尚有應付與帳款足堪扣抵。且美國宏碁公司與雄
        鋒公司私下交易與原告無關，美國宏碁公司將雄鋒公司應給付與該公司之款
        項差額自應付與原告之款項中扣除，被告理當發函向美國宏碁公司力爭，其
        不為此，竟自為渠等協調，亦令人費解。
      (3)兩造和解之重要爭點並無錯誤，況非對話之意思表示，到達相對人始生效力
        ，被告並未合法撤銷其和解之意思表示。又被告通知美國宏碁公司將原告貨
        款匯給怡通公司即為背信行為，被告為原告公司之資深經理且為內部行政主
        管，就業務事項實無受原告詐騙之可能，另依法訴追並非脅迫。
三、證據：提出員工基本資料卡、協議簽呈、專案報告  (目前現有問題之處理對策)
    、通知付款傳真 (含PROFMA  INVOICE)、出貨明細表各一件為證，並聲請訊問證
    人蔡茂松。
乙、被告方面：
一、聲明：駁回原告之訴。
二、陳述：
（一）被告原任原告公司合作外銷部電子零組件組業務經理，負責海外客戶購貨貿易
      事宜。美國宏碁公司係長期向原告購貨之海外買主，八十六及八十七年間多次
      向原告購買光碟機，而原告則另委託雄鋒公司代為產製轉銷，賺取每台光碟機
      ○、五至一美元之價差。又因美國光碟機市場之銷售競爭頗大，故美國宏碁公
      司、原告及雄鋒公司乃議定彼此之合作模式為：由美國宏碁公司先依美國市場
      可能賣價扣除美國宏碁公司合理利潤訂定單價向原告公司下訂單，再由原告以
      該訂單單價向雄鋒公司下單生產，俟美國宏碁公司於市場實際銷售後再依市
      場銷售價格加上合理利潤與雄鋒公司議定價格後，美國宏碁公司再將議定價款
      撥付原告，由原告扣除○、五至一美元利潤後支付雄鋒公司，此即所謂之價格
      保護約定 (price protection) ，而此價格保護約定為原告所知悉。然在價格
      保護約定下，雄鋒公司因需俟貨物交付行銷後方能領得貨款，故有支付生產成
      本之資金壓力，乃以其與原告之買賣契約向訴外人怡通公司質借相當於買賣契
      約上所載總價款之款項，形式上以怡通公司名義出貨予原告，日後貨品價格議
      定後，由原告將自美國宏碁公司取得之貨款扣除利潤後，直接撥付怡通公司，
      而雄鋒公司再與怡通公司結算清償實得貨款與借款之差額。
（二）八十七年五、六月間因雄鋒公司生產之光碟機不良率極高，不良品遭退回，原
      告無法賺取每台○、五至一元美金利潤，故被告乃代表原告轉向生產品質較佳
      之其他廠商下單。詎八十七年七、八月間，美國宏碁公司竟仍私下與雄鋒公司
      交易光碟機，第一次八千四百台 (每台訂單單價四十五美元，此部分貨價開立
      信用狀與雄鋒公司)，第二次四千二百台  (每台訂單單價三十五美元，此部分
      以電匯預付貨款與雄鋒公司)。而美國宏碁公司與雄鋒公司，其後雖議定第一
      次交易之光碟機單價為每台三十八美元及第二次交易之光碟機每台單價三○、
      五美元，但雄鋒公司並未將溢收貨款返還美國宏碁公司，致美國宏碁公司逕自
      八十七年四、五月間其與原告間買賣八千四百台光碟機貨款（下稱系爭貨款）
      中扣除上開價差。復加上八十七年四、五月間原告售予美國宏碁公司之光碟機
      單價遲遲未與雄鋒公司達成協議，故美國宏碁公司乃將系爭貨款抑扣不發，怡
      通公司又以出貨人地位屢向原告催索貨款，被告遂與雄鋒公司協調，由其於八
      十七年八月十八日承諾：同意扣除借款與貨款差額及補足不良品予美國宏碁公
      司後，被告始於同年月二十日通知美國宏碁公司將貨款撥付怡通公司。惟八十
      七年九月間雄鋒公司竟因財務惡化而倒閉，無法履行補足上揭八十七年四、五
      月貨物向怡通公司借款之差額，怡通公司遂續就未獲雄鋒公司清償之借款，以
      貨款名義向原告追討。
  (1)、在價格保護約定制度下，美國宏碁公司下予原告之訂單及原告下予雄鋒公司之
      訂單上所記載之訂貨單價與實際貨價並不一定相符，原告、美國宏碁公司及雄
      鋒公司三者間關於貨款之給付，純係以誠信為紘，倘雄鋒公司背約，造成原告
      必須依訂單單價支付較多之貨款，亦屬原告在價格保護約定制度下所必需承擔
      之經營風險，並非被告疏失所致。
  (2)、原告於八十七年四、五月間售予美國宏碁公司之八千四百台光碟機，因雄鋒公
      司向怡通公司借款，原告應雄鋒公司要求，將訂單改下予怡通公司，故採購單
      所列出貨廠商既為怡通公司，則形式上怡通公司即有權向原告請求給付貨款。
      另參酌原告所提之問題處理對策可知八十七年四月、五月間出售予美國宏碁公
      司之光碟機，原告已應允不加扣傭金。至原告王副總答應不扣傭金後，原告仍
      於美國宏碁公司匯入之貨款內扣除每台 0.2美金之傭金乙事，則純係平衡原告
      帳面收支所為之處置，並非原告拒絕接受不扣傭金之議商結果，此由原告未就
      八十七年四月二十八日及同年五月五日兩批貨物開具二聯式發票得證。從而，
      被告為貫徹美國宏碁公司、原告及雄鋒公司間關於原告不再續受傭金之會商結
      果，並避免原告因貨款匯入衍生支出，遂指示美國宏碁公司逕將貨款匯付怡通
      公司，原告不致因而遭受任何損失。而原告向怡通公司下單訂貨之系爭貨款（
      八十七年四月二十八日美金一十七萬零一百元，同年五月五日美金一十六萬五
      千九百元。）共美金三十三萬六千元，而被告通知美國宏碁公司支付予怡通公
      司之貨款，僅為美金一十三萬六千零五十五點四元，並無超付貨款情事，自難
      謂被告關於支付貨款之處置有何過失。
  (3)、系爭和解契約所指之原告損失，並非指原告八十七年四、五月售予美國宏碁公
      司之八千四百台光碟機傭金，而係指美國宏碁公司將八十七年七、八月間伊與
      雄鋒公司私下交易之一萬二千六百台光碟機議定貨款，與預付雄鋒公司貨款之
      價差，逕由原告應收之系爭貨款內扣除之未收貨款，並非傭金損失；此由協
      議簽呈載明：：經CHK過后，有二筆貨款當初恐避開雄鋒財務困難之麻煩，而
      由US SERTEK直接與雄鋒往來之價差損失，共NT345萬元：：等語，依美國宏
      碁公司對帳單記載，美國宏碁公司主張於原告貨款內扣除之伊與雄鋒公司私下
      交易之貨款價差，分別為八十七年七月貨款價差八萬四千美元及同年八月貨款
      價差一萬八千九百美元，即 (8400＋18900×34 (當時美元兌台幣匯率
      )=0000000 元)與系爭和解契約所指之原告損失345萬元相近足證。而美國宏碁
      公司將八十七年七、八月與雄鋒公司間，以開發信用狀及電匯付款方式完成之
      私下交易，與價格保護約定所產生之價差，逕由應支付予原告之系爭貨款中扣
      除，純係美國宏碁公司之無理主張，原告仍可依約向美國宏碁公司主張權利，
      本即難謂原告受有何損害。被告通知美國宏碁公司支付貨款予怡通公司之處
      置，與美國宏碁公司將超付雄鋒公司之貨款，由應付予原告之系爭貨款中扣除
      係屬二事，毫無因果關係。而雄鋒公司於八十七年九月間倒閉，無法履行支付
      怡通公司借款與貨價價差之債務，顯非被告所得掌握，自亦難謂係被告通知美
      國宏碁公司支付貨款予怡通公司所致。
  (4)、原告明知系爭貨款爭議，被告通知美國宏碁公司支付貨款予怡通公司之行為，
      並無業務過失，且亦未造成原告之損害，而原告積欠怡通公司之貨款，亦係在
      與雄鋒公司價格保護約定制度下，因雄鋒公司倒閉無法償還借款與貨款之差額
      所致，與被告指美國宏碁公司逕向怡通公司付款之行為無涉，竟遣派管理部經
      理蔡茂松向被告詐稱被告指示付款之行為，係犯背信及偽造文書罪章，致令被
      告陷於錯誤，於八十七年九月二十五日簽署簽呈同意賠償原告三百萬元，兩造
      於被告書立簽呈時即雖已達成和解，而就該簽呈內容觀之，被告賠償義務之發
      生係以被告有業務過失為重要爭點，而此項重要爭點被告係受欺罔誤信為真，
      並於脅迫下而同意賠償，惟於八十七年十一月二十三日去函內即已表明自己並
      無業務過失，並撤銷賠償意思表示，兩造間之和解契約經被告依法撤銷，原告
      執已經被告撤銷之同意賠償意思表示向被告訴請給付三百萬元，其訴自非有理
      。
  (5)、再查PROFORMA INVOICE上之原告管理部印章並非被告蓋用，被告在作業上並無
      於收據上蓋用管理部印章必要，而管理部印章亦係由原告管有，是該PROFORMA
      INVOICE之管理部印章並非被告蓋用，被告於書立和解簽呈時，尚未聽聞
      PROFORMA INVOICE上蓋用管理部印章之事，是被告於書立簽呈時所稱之業務過
      失，顯與PROFORMA INVOICE上管理部印章是否為被告盜用根本無涉。
三、證據：提出美國宏碁公司對帳單、08.18.雄鋒公司傳真函、剪報、怡通公司存
    證信函、被告存證信函、4.採購單、5.5.採購單、商業發票 (commercial
    invoice) 、5.5.商品需求單、U71067工單、請款單、87.10.24.會議記錄各一
    件為證，並聲請訊問證人彭美珠、駱鴻生。
    理　　由
一、本件原告起訴主張：被告乙○○職任原告公司資深經理，於八十七年間因未盡業
    務善良管理人之責，任造成公司之重大損失，兩造於八十七年九月下旬成立和解
    契約，由被告賠償原告損失三百萬元，詎其事後拒不履行，爰依和解契約訴請被
    告給付如聲明所示之金額及利息等情。被告則以：被告為原告業務經理，負責海
    外客戶購貨貿易事宜。美國宏碁公司係原告之海外買主，而原告則於國內委託雄
    鋒公司代為產製轉銷，賺取價差。原告及美國宏碁公司、雄鋒公司三方乃議定採
    價格保護約定 (price protection)方式交易。然在價格保護約定下，雄鋒公司
    有支付生產成本之資金壓力，故雄鋒公司乃以原告與伊之訂貨契約向訴外人怡通
    公司質借相當於訂貨契約上所載總價款之款項，原告應雄鋒公司要求，將訂單改
    下予怡通公司，其並以怡通公司名義出貨予原告。八十七年四、五月間原告曾售
    予美國宏碁公司八千四百台之光碟機，上開光碟機買賣之單價遲未與雄鋒公司達
    成協議，故美國宏碁公司乃將貨款抑扣不發，而怡通公司又以出貨人地位屢向原
    告催索貨款，被告遂與雄鋒公司協調，於八十七年八月十八日獲雄鋒公司承諾：
    同意扣除貨款與借款差額及補足不良品予美國宏碁公司後，被告始於同年月二十
    日通知美國宏碁公司將貨款撥付怡通公司。而被告通知美國宏碁公司支付予怡通
    公司之貨款，僅為美金一十三萬六千零五十五點四元，並無超付系爭貨款情事。
    嗣八十七年九月間雄鋒公司因財務惡化而倒閉，無法履行清償前以八十七年四、
    五月貨物向怡通公司借款之差額，怡通公司遂續就未獲清償之借款，以貨款名義
    向原告追討，然此實屬原告在價格保護約定制度下所必需承擔之經營風險，並非
    被告疏失所致，自難謂被告關於支付貨款之處置有何過失。另八十七年四月、五
    月間出售予美國宏碁公司之光碟機，原告已應允不加扣傭金，被告指示美國宏碁
    公司逕將貨款匯付怡通公司，原告亦不致因而遭受任何損失。而美國宏碁公司就
    與雄鋒公司間私下交易，雄鋒公司未償之溢領貨款，逕由應支付予原告之系爭貨
    款中扣除，純係美國宏碁公司之無理主張，原告仍可依約向美國宏碁公司主張權
    利，本即難謂原告受有何損害。原告明知上開情事，竟遣派管理部經理蔡茂松向
    被告詐稱被告指示付款之行為，係犯背信及偽造文書罪章，致令被告陷於錯誤，
    於八十七年九月二十五日簽署簽呈同意賠償原告三百萬元，兩造於被告書立簽呈
    時即雖已達成和解，然該和解契約被告賠償義務之發生係以被告有業務過失為重
    要爭點，而此項重要爭點被告係受欺罔誤信為真，並於脅迫下而同意賠償，惟於
    八十七年十一月二十三日去函內即已表明自己並無業務過失，並撤銷賠償意思表
    示，兩造間之和解契約經被告依法撤銷，原告執已經被告撤銷之同意賠償意思表
    示訴請被告給付三百萬元，其訴自非有理等語，資為抗辯。
二、經查，本件原告與訴外人美國宏碁公司、雄鋒公司素有光碟機買賣交易往來，美
    國宏碁公司於八十七年四、五月曾先後向原告下單購買光碟機二批各四千二百台
    ，原告乃轉而向怡通公司下單購買該等貨品以為交付，上開貨款美國宏碁公司尚
    未清償。嗣八十七年七、八月間美國宏碁公司與雄鋒公司未透過原告轉介私下買
    賣光碟機二筆共一萬二千六百台，美國宏碁公司預付雄鋒公司之貨款超過其後雙
    方議價後實際貨款，雄鋒公司遲未返還其間差額，被告乃於八十七年八月十八日
    以原告經理身份與訴外人美國宏碁公司及雄鋒公司協調渠等八十七年七、八月私
    下交易之貨款差額歸還問題時，同意美國宏碁公司將雄鋒公司溢領未還之八十七
    年七、八月貨款差額，由其應給付與原告之同年四、五月系爭貨款內扣除，並於
    八十七年八月二十日通知美國宏碁公司將原應匯與原告之系爭貨款依同年月十八
    日協議內容扣除雄鋒公司未還之八十七年七、八月貨款差額後，直接將款項匯與
    怡通公司各節，為兩造所不爭執，且有兩造不爭執其真正之八十七年八月十八日
    協議記錄傳真（被證二）、八十七年八月二日被告通知美國宏碁公司匯款與怡通
    公司傳真函件（原告九十年九月五日辯論意旨一狀所附證物一之一、二之一、二
    之二）足憑，自堪信為真實。
三、次查，怡通公司因原告八十七年四、五月向其購買之二批光碟機貨款未全數清償
    ，乃於八十七年九月十九日函催原告依約給付貨款，原告因而得知被告曾通知美
    國宏碁公司直接將貨款匯與怡通公司一事，兩造進而達成和解，由被告賠償原告
    三百萬元各節，亦為兩造所不爭執，並有怡通公司催款存證信函（被證四）、被
    告自撰之報告暨目前問題處理對策（原告九十年八月九日補充理由壹狀證一、證
    二）及協議簽呈（原告九十年三月二十二日起訴狀證二）附卷可稽，亦足信為真
    正。被告雖以前揭情詞置辯，謂其所為和解之意思表示係受詐欺、脅迫始為，且
    被告對上開和解契約之重要爭點有錯誤，前揭意思表示及和解契約已於八十七年
    十一月二十九日撤銷，原告不得再執上開和解契約有所主張云云，是本件兩造爭
    執旨在：被告是否受詐欺、脅迫始而為和解之意思表示？系爭和解契約被告是否
    係對重要爭點有錯誤而為和解？被告是否曾以錯誤為由合法撤銷系爭和解？茲將
    各該爭點分述如下：
（一）有關被告是否受詐欺、脅迫始而為和解之意思表示部分：
      (1)按「因被詐欺或被脅迫而為意思表示者，表意人得撤銷其意思表示。」固為
        民法第九十二條第一項所明定，惟前揭條文所謂之詐欺，必詐欺行為人有使
        他人陷於錯誤，故意示以不實之事，令其因錯誤而為意思表示者，始足當之
        （最高法院五十六年台上字第三三八０號判例參照）。倘詐欺行為人欠缺主
        觀之詐欺故意，縱該他人或不免為錯誤之意思表示，仍與詐欺之法定要件不
        侔。又該條文所謂被脅迫而為意思表示，係指因相對人或第三人以故意告以
        危害，致生恐怖所為之意思表示而言，且此項脅迫必以不法之危害為限（最
        高法院五十四年台上字第二九五五號判例參照）。
      (2)本件被告就此部分雖以：伊係因原告派遣管理部經理蔡茂松向其詐稱其指示
        美國宏碁公司直接付款與怡通公司之行為，係犯背信及偽造文書罪章，致令
        被告陷於錯誤，並於脅迫下而同意賠償原告三百萬元云云置辯，惟為原告所
        否認，陳稱協議簽呈為被告所親書，被告為原告公司之資深經理，就其主管
        業務豈有詐騙被告之可能，且依法訴追並非脅迫等語。經查，本件被告曾於
        八十七年八月十八日以原告經理身份參與協調美國宏碁公司及雄鋒公司私下
        交易之貨款差額歸還問題，並於該次協調中同意美國宏碁公司逕由其應給付
        與原告之八十七年四、五月系爭貨款內扣除其私下與雄鋒公司交易未獲償之
        貨款差額，並於八十七年八月二十日通知美國宏碁公司將原應匯款給付與原
        告之系爭貨款依同年月十八日協議內容扣除雄鋒公司未還之貨款差額後，直
        接將款項匯與怡通公司各節，已如前述，此等事實既為被告所知悉，原告並
        未積極虛構，以誘導被告陷於錯誤，則原告縱就既存事實為法律評價，認被
        告所為有違犯背信及偽造文書罪章之嫌，然原告既欠缺主觀之詐欺故意，復
        無客觀之詐欺行為，縱被告或不免為錯誤之意思表示，告所為仍與詐欺之法
        定要件不合。至原告向被告稱如不賠就要追訴被告背信、偽造文書罪責一事
        ，固經證人彭美珠、駱鴻生到庭證述屬實，惟依法追訴刑事責任既非不法惡
        害，則原告所為，與前揭條文所稱之「脅迫」即有未合。從而，被告辯稱其
        所為和解之意思表示係受詐欺、脅迫始為，自無可採。
（二）有關被告是否係對重要爭點有錯誤而為本件和解，以及被告是否曾以錯誤為由
      ，合法撤銷系爭和解部分：
  (1)、按和解不得以錯誤為理由撤銷之，但有左列事項之一者，不在此限．．．三、
      當事人之一方對於他方當事人之資格或重要之爭點有錯誤而為和解者，民法第
      七百三十八條第三款固定有明文。惟前開規定所謂錯誤，乃指意思表示之人對
      於構成意思表示內涵之效果意思，與其表示於外之表示內容，因錯誤或不知而
      致生齟齬而言。本件被告辯稱其對和解之重要爭點有錯誤，無非以：原告於八
      十七年四、五月間售予美國宏碁公司之八千四百台光碟機，上開光碟機之買賣
      ，原告已應允不收取傭金，被告指示美國宏碁公司逕將貨款匯付怡通公司，原
      告即未遭受任何損失。又原告向怡通公司下單訂貨之貨價共計美金三十三萬六
      千元，而被告通知美國宏碁公司支付予怡通公司之貨款，僅為美金一十三萬六
      千零五十五點四元，並無超付貨款情事，而雄鋒公司於八十七年九月間倒閉，
      無法履行支付怡通借款與貨價價差之債務，亦非被告所得掌握，自難謂被告關
      於支付貨款之處置有何過失。而美國宏碁公司將八十七年七、八月私下與雄鋒
      公司交易未獲返還之貨款差額，逕由應支付予原告之貨款中扣除，純係美國宏
      碁公司之無理主張，原告仍可依約向美國宏碁公司主張權利，難謂原告受有何
      損害。兩造於被告書立簽呈時即雖已達成和解，而就該簽呈內容觀之，被告賠
      償義務之發生係以被告有業務過失為重要爭點，而此項重要爭點被告係受欺罔
      誤信為真，其已撤銷上開和解契約云云為據。然被告所辯上開各節為原告所否
      認，陳稱：美國宏碁公司與雄鋒公司私下交易與原告無關，美國宏碁公司將雄
      鋒公司應給付與該公司之款項差額自應付與原告之款項中扣除，被告理當發函
      向美國宏碁公司力爭，其不為此，竟自通知美國宏碁公司直接付款給怡通公司
      ，置原告利益於不顧，如無被告此等行為，雄鋒公司即便倒閉，原告所應得之
      貨款並無風險，至多僅瑕疪品未能補足，且原告尚有應付帳款足堪扣抵，兩造
      和解之重要爭點並無錯誤，況非對話之意思表示，到達相對人始生效力，被告
      並未合法撤銷其和解之意思表示等語。
 (2)、 經查，本件原告於八十七年四、五月間售予美國宏碁公司之八千四百台光碟機
      可收取之系爭貨款本為美金二十六萬四千六百元（8400台Ⅹ31.5元= 264,600
      元），然因被告以原告經理身份與訴美國宏碁公司與雄鋒公司協調渠等八十七
      年七、八月貨款之價差歸還問題時，同意美國宏碁公司逕由其應給付與原告之
      系爭貨款內扣除雄鋒公司未還之八十七年七、八月貨款差額美金七萬七千七百
      元（8400台X(45-38)元+ 4200台X(35-30.5)元=77700元），另三十六倍數八千
      四百台之光碟機（即美國宏碁公司與雄鋒公司八十七年七月間之光碟機買賣）
      價格議定後之價差金額美金二萬五千二百元（8400台X3元=25200元）亦同意由
      原告負責處理。被告嗣於八十七年八月二十日通知美國宏碁公司將原應匯款給
      付與原告之系爭貨款扣除前揭款項後，直接將款項匯與怡通公司各節，為原告
      所不爭執，經核與八十七年八月十八日協議記錄傳真函件（被證二）背面記載
      ：「兩個貨櫃之貨款=4200pcsX2X31.5pcs=USD264600故應T/T給UNITRON的金額
      為USD000000-00000-00000=USD186900：：36X的8400pcs的U/P議定後的價差金
      額：差US3X8400=25200由T-ZONE負責處理。」及八十七年八月二日被告通知美
      國宏碁公司匯款與怡通公司傳真函件第一頁所載「雄鋒24XCD ROM之貨款，煩
      請您今日務必處理，請看INVOICE，T-ZONE把此責任扛起來：：」、「：：
      如第第項（即指前於同年月十八日協議中所指另三十六倍數八千四百台
      之光碟機價差金額（8400台X3元=25200元）由原告負責處理部分）未處理完善
      ，以致造成US SERTER（即指美國宏碁公司）之LOSS，煩請US SERTER扣T-ZONE
      （即原告）之貨款：：」（原告九十年九月五日辯論意旨一狀所附證物一之一
      、二之一）悉相符合，而被告亦自認：系爭和解契約所指之原告損失，係指美
      國宏碁公司將伊於八十七年七、八月間與雄鋒公司私下交易之一萬二千六百台
      光碟機議定貨款，與預付雄鋒公司貨款之價差，逕由原告八十七年四、五月貨
      款內扣除之未收貨款，：：即美國宏碁公司主張於原告貨款內扣除之伊與雄鋒
      公司私下交易之貨款價差，分別為八十七年七月貨款價差八萬四千美元及同年
      八月貨款價差一萬八千九百美元，即 (84000＋18900×34 (當時美元兌台幣
      匯率)=0000000 元)與系爭和解契約所指之原告損失345萬元相近：：等情無訛
      ，亦堪信為真正。據此，原告因被告以其經理人身份應允美國宏碁公司自應給
      付與原告之貨款中扣除與原告無涉之美金十萬二千九百元（約為新台幣三百四
      十五萬元），致短收貨款約為新台幣三百四十五萬元一節，自足認定，而兩造
      自始即就此事達成和解，則有被告親自書立之協議簽呈載明：：經CHK過后，
      有二筆貨款當初恐避開雄鋒財務困難之麻煩，而由US SERTEK直接與雄鋒往來
      之價差損失，共NT345萬元：：等語足憑，是被告對於構成意思表示內涵之效
      果意思，與其表示於外之表示內容，並無因錯誤或不知而致生齟齬之情形，是
      被告辯稱其對和解之重要爭點有錯誤云云，要無足採。至被告另辯稱：其於八
      十七年八月二十日指示美國宏碁公司逕將貨款匯付怡通公司，並無超付貨款情
      事，及雄鋒公司於八十七年九月間倒閉，無法履行支付怡通借款與貨價價差之
      債務，亦非被告所得掌握云云，經核均與本件和解無涉，自不得執之以為其對
      和解之重要爭點有錯誤之論據，併此敘明。
  (3)、本件被告既無對重要爭點有錯誤而為和解之情事，已如前述，則依民第七百三
      十八條第一項之規定，被告自不得以錯誤為理由撤銷系爭和解契約，從而，被
      告辯稱其其已於八十七年十一月二十三日致函原告，即已表明自己並無業務過
      失，兩造間之和解契約經被告依法撤銷，原告不得持之訴請被告給付新台幣三
      百萬元云云，即屬無據。
四、末按「和解有使當事人所拋棄之權利消滅及使當事人取得和解契約所訂明權利之
    效力。」，民法第七百三十七條定有明文，承上所述，本件兩造間既定有和解契
    約，而被告復未能舉證證明系爭和解已合法撤銷，是原告本於和解契約，訴請被
    告給付新台幣三百萬元及自支付命令繕本送達翌日（即九十年一月十日）起，按
    年息百分之五計算之利息，即無不合，應予准許。
五、本件事證已臻明確，兩造其餘攻擊、防禦方法及所為之立證，經核與判決之結果
    不生影響，故不逐一論述，併予敘明。
六、結論：原告之訴為有理由，爰依民事訴訟法第七十八條判決如主文。
中　　　華　　　民　　　國　　九十一　　年　　　一　　　月　　  二　　　日
                                      民事第六庭法　　  官　周玫芳
右為正本係照原本作成。
如對本判決上訴，須於判決送達後廿日內向本院提出上訴狀
中　　　華　　　民　　　國　　九十一　　年　　　一　　　月　　　二　　　日
　　　　　　　　　　　　　　　　　　　　　　　　法院書記官　王朝枝
